

SKILLS PROFESSIONALI





























SKILLS PERSONALI

Problem Finding e Problem Solving

Teamwork

Capacità d'Analisi e Lateral Thinking

Resilienza

CONTATTI



+39 3451029697





👩 e<u>francesco-allera</u>



in efrancesco-allera



francesco-allera.github.io/portfolio

FRANCESCO ALLERA

JR WEB DEVELOPER

ABOUT

Appassionato di tecnologia. Amante di codice accattivante ma ordinato. Dipendente da nuovi stimoli e sfide. Sempre motivato a battere il me di ieri. Pronto ad essere battuto dal me di domani.

Dopo un'esperienza di formazione nel volontariato e un periodo all'estero, sono attualmente impegnato in una #100DaysOfCode su React e Python, nonché un costante perfezionamento di tutte le precedenti conoscenze.

ESPERIENZE

TRAINEE BACKENDISTA

Ynos It | Dicembre 2021 - Febbraio 2022

Inizializzazione e gestione di un database con sistema di autorizzazione periodico per utenti esterni e amministrativi. Tecnologie utilizzate: Java 8+, Spring Boot, PostgreSQL, Postman.

STAGE FRONTENDISTA

EduPuntoZero | Settembre 2021 - Dicembre 2021

Progettazione e realizzazione del frontend per una web app per l'acquisto di servizi, sia per privati che per aziende, e una piattaforma di controllo per il lato amministrativo. Tecnologie utilizzate: HTML, CSS, Bootstrap, JavaScript, jQuery, Express.js.

TRAINEE WEB DEVELOPER

Boolean Careers | Gennaio 2021 - Agosto 2021

Bootcamp di 6 mesi volto a imparare e lavorare su un complesso di tecnologie utili e necessarie per un Full Stack Web Developer (HTML, CSS/SASS, JavaScript, jQuery, Vue.js, PHP, Laravel, e MySQL) con un portfolio attivo di quasi 60 progetti su frontend e backend.

Varie Aziende | 2011 - 2020

FORMAZIONE

MASTER FULL-STACK WEB DEVELOPMENT

Boolean Careers | Gennaio 2021 - Agosto 2021

LAUREA TRIENNALE - ECONOMIA E MANAGEMENT

Università di Roma Tor Vergata | 2013 - 2018

DIPLOMA SCIENTIFICO BILINGUE

Liceo Scientifico J.F. Kennedy | 2010